臺灣板橋地方法院刑事判決　　　　　　 100年度易字第2194號
公　訴　人　臺灣板橋地方法院檢察署檢察官
被　　　告　劉文儒
上列被告因傷害案件，經檢察官提起公訴（100 年度偵字第1358
7 號），及追加起訴（100 年度偵字第9104號），由本院裁定改
依簡式審判程序審理，並判決如下：
    主  文
劉文儒傷害人之身體，累犯，處拘役參拾日，如易科罰金，以新
臺幣壹仟元折算壹日；又傷害人之身體，累犯，處拘役伍拾伍日
，如易科罰金，以新臺幣壹仟元折算壹日。應執行拘役柒拾日，
如易科罰金，以新臺幣壹仟元折算壹日。
    事  實
一、劉文儒先前於民國98年間因公共危險案件，經臺灣板橋地方
    法院（下稱本院）98年度交訴字第97號判處有期徒刑4 月確
    定，甫於99年1 月29日執行完畢，猶不知悔改，竟基於於傷
    害之各別犯意，（一）於100 年2 月9 日下午6 時33分許，
    其騎乘向友人王明煌所借用之車號K8C-113 號重型機車，行
    經新北市○○區○○路120 巷口時，因與騎乘機車至該處會
    車之張家維發生口角，致心生不滿，乃隨即騎乘上開機車尾
    隨張家維行駛至蘆洲區○○路與鷺江街口，以機車碰撞張家
    維所騎乘機車，並於張家維人車倒地後，再以徒手毆打張家
    維之臉部，造成張家維受有鼻骨閉鎖性骨折之傷害；（二）
    復於同日晚上8 時30分許，在蘆洲區○○街之仁愛廣場，因
    與林辰諭、林辰儒兄弟2 人發生口角，竟又以徒手或持機車
    大鎖（未扣案）為工具，毆打林辰諭、林辰儒兄弟2 人，造
    成林辰諭受有右側上頷骨閉鎖性骨折、頭皮撕裂傷、右臉頰
    左臉頰挫傷、血腫、瘀青等傷害，林辰儒則受有頭皮挫傷、
    血腫及右臉頰、右手肘、右手腕、右手左手擦傷、挫傷等傷
    害。
二、案經張家維、林辰諭及林辰儒訴由新北市政府警察局蘆洲分
    局報告臺灣板橋地方法院檢察署檢察官偵查起訴及追加起訴
    。
    理  由
一、上開犯罪事實，業據被告劉文儒於本院審理時坦承不諱，並
    經證人即告訴人張家維、林辰諭及林辰儒分別於警詢時及偵
    查中指證明確，且證人王明煌於警詢時及偵查中均證述其於
    100 年2 月9 日之案發當日有將該車號K8C-113 號重型機車
    出借予被告騎乘使用之事實，並有新北市立聯合醫院診斷證
    明書共計3 張、監視器翻拍照片10張附卷可資佐證，足認被
    告自白與事實相符，是以本件事證明確，被告上開犯行均堪
    以認定，應依法論科。
二、核被告所為，係犯刑法第277 條第1 項之傷害罪。其所犯先
    後2 次傷害之犯行，犯意各別，行為互異，應予併罰之。又
    查被告前於98年間因公共危險案件，經本院98年度交訴字第
    97號判處有期徒刑4 月確定，甫於99年1 月29日執行完畢一
    節，有臺灣高等法院被告前案紀錄表各1 份在卷可稽，其於
    5 年以內故意再犯本件有期徒刑以上之罪，為累犯，應依刑
    法第47條第1 項規定加重其刑。爰審酌被告先前有傷害致死
    、公共危險及過失致死之前科紀錄，素行不佳，且於本件僅
    因細故而與被害人發生口角，即一再出手毆打他人之身體，
    惡性不輕，復參酌其犯罪動機、目的、手段、對他人所造成
    損害之程度、危害社社公共安寧之情節，以及被告嗣於本院
    審理時已願據實坦承犯行，惟迄未能與被害人達成和解之犯
    後態度等一切情狀，各量處如主文所示之刑，並諭知易科罰
    金之折算標準，以及定其應執行之刑，以資儆懲。至被告持
    以毆打林辰諭、林辰儒之機車大鎖，並未扣案，且依卷內事
    證無從認定係被告所有之物，以及不能證實現仍存在而尚未
    滅失，未免將來執行困難，爰不予宣告沒收，併此敘明。
三、末按「除被告所犯為死刑、無期徒刑、最輕本刑為3 年以上
    有期徒刑之罪或高等法院管轄第1 審案件者外，於前條第1
    項程序進行中，被告先就被訴事實為有罪之陳述時，審判長
    得告知被告簡式審判程序之旨，並聽取當事人、代理人、辯
    護人及輔佐人之意見後，裁定進行簡式審判程序。」刑事訴
    訟法第273 條之1 定有明文。查本件被告所犯上開刑法第27
    7 條第1 項之罪，其法定刑並非最輕本刑為3 年以上有期徒
    刑之罪，且被告於本院99年7 月15日準備程序進行中，復就
    被訴之事實為有罪之陳述，經告以簡式審判程序之旨，被告
    及公訴人對於本件改依簡式審判程序審理亦均表示同意，是
    本院即依前揭刑事訴訟法規定，裁定本件進行簡式審判程序
    ，附此敘明。
據上論斷，應依刑事訴訟法第273之1第1項、第299條第1項前段
，刑法第277 條第1 項、第41條第1 項前段、第47條第1 項、第
51 條 第6 款，刑法施行法第1 條之1 ，判決如主文。
本案經檢察官黃嘉妮到庭執行職務。
中    華    民    國    100     年  7    月    29    日
                          刑事第十八庭
                                法  官  楊仲農
上列正本證明與原本無異。
如不服本判決，應於判決送達後10日內敘明上訴理由，向本院提
出上訴狀 (應附繕本) ，上訴於臺灣高等法院。其未敘述上訴理
由者，應於上訴期間屆滿後20日內向本院補提理由書「切勿逕送
上級法院」。
                                書記官  田世杰
中    華    民    國   100    年    7     月    29    日
附錄法條全文：
中華民國刑法第277條
（普通傷害罪）
傷害人之身體或健康者，處 3 年以下有期徒刑、拘役或 1 千元
以下罰金。
犯前項之罪因而致人於死者，處無期徒刑或 7 年以上有期徒刑
；致重傷者，處 3 年以上 10 年以下有期徒刑。